---
title: "MedNova Studio：交互式工作台"
output: rmarkdown::html_vignette
vignette: >
  %\VignetteIndexEntry{MedNova Studio 使用说明}
  %\VignetteEngine{knitr::rmarkdown}
---

```{r, include = FALSE}
knitr::opts_chunk$set(
  collapse = TRUE,
  comment = "#>"
)
```

# 简介

MedNova Studio 是 MedNova 平台中的交互式工作台，用于上传数据、选择任务、配置当前任务输入，并生成完整 R 脚本。

# 如何启动

```{r eval = FALSE}
library(MedNova)
run_mednova_app()
```

# 在平台中的位置

在 MedNova 平台中：

- MedNova Studio：负责交互式输入、列映射与代码生成体验
- MedNova Engine：负责任务匹配、流程规划与脚本拼装
- MedNova Docs：负责文档说明
- MedNova Cases：负责案例与学习内容

# 页面结构

当前网页采用两层布局：

- 第一行：输入区 + 生成的 R 脚本
- 第二行：信息区 tabs

信息区包括：

- 输入数据信息
- 函数处理流程
- 函数输入要求

# 输入区说明

输入区支持以下内容：

- 上传数据文件：`.csv`、`.tsv`、`.xlsx`、`.rds`
- 任务类型
- 任务备注（可选）
- 数据对象名
- 当前任务输入

当前任务输入会根据任务类型动态变化，例如：

- PSM：治疗 / 暴露列、协变量 / 预测变量
- Logistic：结局列、协变量 / 预测变量
- Cox：时间列、事件列、协变量 / 预测变量
- Bulk DEG：分组列、样本 ID 列
- MR：GWAS 关键字段
- Diagnostic：结局 / 分组列、预测变量、样本 ID 列

# 为什么要显式映射列角色

Studio 只把当前任务需要的字段放到页面上，最终脚本优先使用用户明确选择的输入项。

# 三个信息 tabs

## 输入数据信息

- 行数
- 列数
- 列名
- 数据预览
- 数值列 / 字符列（如可用）

## 函数处理流程

- 当前主函数名称
- 当前任务的处理步骤
- 对应代码生成方向

## 函数输入要求

- 当前主函数
- 必需输入
- 当前已选择输入
- 缺失输入
- 输入完整状态

# 导出脚本

右侧代码区支持：

- 复制脚本
- 下载 `.R` 文件

导出的脚本与界面中显示的内容保持一致，因此可以把 Studio 视为平台中的代码生成工作台，而不是自动执行终端。

# 常见问题

## 上传后没有马上看到建议，正常吗？

正常。完成任务类型和当前任务输入后，再点击“生成代码”即可统一展示结果。

## 为什么有些函数需求显示缺失输入？

这通常表示当前映射还不完整，或者该函数还依赖中间结果对象。

## 页面会自动运行分析吗？

不会。网页只做解析、说明和代码生成。
